臺灣臺北地方法院刑事判決　　　　　　 94年度交易字第363號
公　訴　人　臺灣臺北地方法院檢察署檢察官
被　　　告　甲○○
上列被告因業務過失傷害案件，經檢察官提起公訴（94年度偵字
第9953號），本院判決如下：
    主  文
甲○○從事業務之人，因業務上之過失傷害人，處有期徒刑肆月
，如易科罰金，以參佰元折算壹日。
    事  實
一、甲○○業計程車司機，為從事駕駛業務之人。於民國93年11
    月9 日晚間9 時55分許，駕駛車牌號碼8D-911號營業小客車
    ，沿臺北市中山區○○○路○ 段西往東方向第2 車道行駛至
    遼寧街口時，本應注車輛行駛至交岔路口，其行進、轉彎，
    應遵守燈光號誌或交通警察之指示，而依當時情形，又無不
    能注意之情事，竟違反號誌管制即貿然闖越紅燈，適有丙○
    ○騎乘車牌號碼QWW -477號輕型機車沿臺北市○○街北往東
    左轉彎行駛至該處，甲○○駕駛之上開車輛前車頭因避煞不
    及而擦撞丙○○騎乘之輕型機車後車尾，致丙○○人車倒地
    ，並受有雙手橈骨末端骨折、多處挫傷併右上眼瞼撕裂傷之
    傷害。甲○○於肇事後，隨即報警處理，並於有偵查權限之
    警員尚未發覺其姓名、犯罪情節而到場處理時，在場並當場
    承認為肇事人而接受裁判。
二、案經丙○○訴由臺北市政府警察局中山分局報告臺灣臺北地
    方法院檢察署檢察官偵查起訴。
    理  由
一、訊據被告甲○○固坦承於上揭時、地駕駛車牌號碼8D-911號
    營業小客車，與告訴人丙○○所騎乘之車牌號碼QWW -477號
    輕型機車發生碰撞，亦不否認告訴人因而受有雙手橈骨末端
    骨折、多處挫傷之傷害，惟辯稱：其未闖紅燈；因其前在龍
    江路口係停等紅燈後才起步，通過復興路口時亦是綠燈，而
    以龍江路口至事故路口僅210 公尺、綠燈2 分鐘，其當時時
    速4、50 公里，足以通過事故路口；此外，被害人應無接受
    右上眼瞼傷口縫合云云。
二、經查，證人即告訴人丙○○於本院審理時具結證述：「（問
    ：93年11月9 日晚上9 點55分妳人在哪裡？）我從遼寧街騎
    機車要回家，我在該街口是在等紅綠燈，等綠燈亮後才啟動
    機車，速度不快，到了分隔島過了公車道後，我已經轉彎感
    覺我的車輪後方有異狀．．之後車子就往前斜滑出去，並冒
    火花，我的人躺在地上，我背後有一個男子扶我起來，他告
    訴我等一下會變成綠燈時後方會有車子過來，會很危險，要
    我人到旁邊去．．我當時跟警察說是看到綠燈秒數倒數40、
    50秒時我才起步，因為當時南京東路往我的方向的車子還有
    1 部車子衝過來，我是該車經過後才起步，當時是綠燈。」
    （見94年11月23日審判筆錄）等情明確；參諸被告於事故當
    日警員對其製作談話紀錄表時，確陳述其車係跟在廂型車後
    方，視線被擋住，不清楚當時號誌等語，及考量本件事故發
    生地點，其中南京東路為8 線道、遼寧街係2 線道路，顯然
    南京東路為主幹道，且以常情論，車流量亦較遼寧街為大；
    而被告與告訴人發生碰撞處之南京東路西往東方向內側第2
    車道，距告訴人自遼寧街口左轉南京東路已有5 線車道，應
    足認告訴人穿越5 線道來車闖紅燈左轉入主幹道之可能性較
    低，本件係被告視線遭前方廂型車阻擋，致未能察覺路口號
    誌為紅燈而繼續穿越路口始致，實堪認定，臺北市車輛行車
    事故鑑定委員會94年3 月3 日北鑑審字第09430036100 號函
    所附鑑定意見書，及臺北市政府交通局同年7 月28日北市交
    五字第09432902400 號函所附臺北市車輛行車事故鑑定覆議
    委員會94年7 月25日鑑定覆議意見書亦均同此認定。至被告
    嗣於偵查及本院審理時雖辯稱：其未闖紅燈，並以其於龍江
    路口起步、經復興路口時均為綠燈，是以其當時時速、距離
    計算，足以通過遼寧街口云云。然查，被告於警員製作談話
    紀錄表時，確陳述：「沒有看到號誌」等語無訛，業據本院
    勘驗當時之錄音光碟明確，有94年11月4 日勘驗筆錄在卷可
    稽；而其於警詢應訊時，甫發生本件事故未滿2 小時，所為
    供述顯較少權衡利害得失之情，較諸嗣後翻異之詞，自較為
    可採。再者，被告雖以其行經遼寧街口前之其他路口均為綠
    燈，足見其未在事故路口闖越紅燈置辯，然其自龍江路口綠
    燈起步、乃至行經復興路口時為綠燈等情，並無任何證據以
    實其說；退步言之，縱其所言行經遼寧街口前之路口均為綠
    燈行駛一情屬實，凡有駕駛經驗之人亦均知，各交岔路口之
    號誌時制設定，不僅有平常日、例假日之別，更依尖峰、離
    峰時段之交通流量而有不同，故雖在同一路段上行駛，亦未
    能僅因同路之前段交岔路口為綠燈，即推知後段交岔路口亦
    屬綠燈，應甚顯明；從而，被告以其在遼寧街口前之其他路
    口係綠燈行駛，欲證明其在事故路口未闖越紅燈云云，殊無
    可採。綜上，被告行經交叉路口，未遵守燈光號誌之指示，
    致其駕駛之營業小客車與告訴人騎乘之機車發生碰撞，其對
    本件事故之發生有過失甚為明確。又告訴人因此受有雙手橈
    骨末端骨折、多處挫傷併右上眼瞼撕裂傷等傷害，有財團法
    人基督復臨安息日會臺安醫院診斷證明書在卷可稽，足認與
    被告之過失間有相當因果關係；且依上揭診斷證明書之記載
    ，告訴人係於事故當日送院急診時接受右上眼瞼傷口縫合，
    而以其與本件事故發生時間之密接狀況言，應足認該縫合亦
    係因本件事故所致，被告所辯告訴人未接受右上眼瞼傷口縫
    合云云，無足採信。本件被告之犯行明確，洵堪認定，應依
    法論科。
三、核被告業計程車司機，乃從事駕駛業務之人，其因過失傷害
    人，係犯刑法第二百八十四條第二項前段業務過失傷害罪。
    又被告在其上開犯行未為任何有偵查犯罪職權之公務員知悉
    前，於警員前往傷者就醫之醫院處理時，在場並當場承認為
    肇事人，此有臺北市政府警察局交通警察大隊中山分隊警員
    乙○○填具之臺北市○○○○○道路交通事故肇事人自首情
    形紀錄表附卷可按，足認被告已合於刑法第六十二條前段所
    定對於未發覺之犯罪自首而接受裁判之要件，應依該條規定
    減輕其刑。爰審酌被告之過失程度，並考量告訴人因本件事
    故所受雙手橈骨末端骨折之傷害迄今仍未痊癒等一切情狀，
    量處如主文所示之刑，並諭知易科罰金之折算標準。
據上論斷，依刑事訴訟法第二百九十九條第一項前段，刑法第二
百八十四條第二項前段、第六十二條前段、第四十一條第一項前
段，罰金罰鍰提高標準條例第一條前段、第二條，判決如主文。
本案經檢察官孟令士到庭執行職務。
中　　華　　民　　國　　94　　年　　12　　月　　 7　　日
　　　　　　　　　        刑事第三庭
                              審判長法  官  林恆吉
                                    法　官　游士珺
                                    法　官　王幸華
上正本證明與原本無異。
如不服本判決，應於判決送達後10日內向本院提出上訴狀（應抄
附繕本）。告訴人或被害人如對於本判決不服者，應具備理由請
求檢察官上訴，其上訴期間之計算係以檢察官收受判決正本之日
期為準。
    　　　　　　　　　　　　　　　　書記官　陳泰寧
中　　華　　民　　國　　94　　年　　12　　月　　 7　  日
附論罪科刑依據法條：
中華民國刑法第284條
(過失傷害罪)
因過失傷害人者，處 6 月以下有期徒刑、拘役或 500 元以下罰
金，致重傷者，處1年以下有期徒刑、拘役或500元以下罰金。
從事業務之人，因業務上之過失傷害人者，處 1 年以下有期徒刑
、拘役或1千元以下罰金，致重傷者，處3年以下有期徒刑、拘役
或2千元以下罰金。
